臺灣高等法院臺中分院刑事判決　
110年度上訴字第1088號
上  訴  人  
即  被  告  謝明謀



上列上訴人即被告因誣告等案件，不服臺灣彰化地方法院109年
度訴字第1156號，中華民國110年3月24日第一審判決（起訴案號
：臺灣彰化地方檢察署109年度偵字第12860號），提起上訴，原
審判決如下：
    主    文
上訴駁回。
    犯罪事實
一、丙○○（綽號檸檬）明知乙○○（綽號太平仔）於民國106
    年4月4日23時許，在彰化縣○○鄉路○村○○路路○段000
    號即乙○○之住處前，並未持農用砍刀砍向丙○○，該農用
    砍刀是丙○○帶去，而非乙○○之物。詎丙○○竟基於意圖
    使他人受刑事處罰及偽證之接續犯意，為下列行為：㈠於同
    年4月6日23時24分許，至彰化縣警察局芳苑分局路上派出所
    向警察誣指：當晚在乙○○住家門口，伊拿會錢會簿給他看，
    乙○○就喊打，拿出1支刀往伊頭部砍下去，伊的手也讓乙○○
    的刀子砍傷，農用砍刀是乙○○持用的，乙○○持
    刀砍殺伊的頭部，會導致伊死亡，伊要對他提出殺人未遂告
    訴云云；㈡於同年6月14日11時1分許，在臺灣彰化地方檢察
    署具結後向檢察官證稱：那1支農用掃刀是乙○○他家的，他
    們從車後拿出刀砍伊，伊手就被砍到，伊也奪下乙○○手上的
    刀，伊要對乙○○等人提出告訴云云，就案情有重要關係之事
    項為虛偽陳述，並致乙○○因此受有刑事訴追之虞。
二、案經臺灣彰化地方檢察署檢察官簽分後偵查起訴。
    理    由
壹、證據能力：
　　本判決下列所引用被告以外之人於審判外之陳述，業據檢察
    官、上訴人即被告丙○○（下稱被告）於原審及本院準備程序
    均同意有證據能力（見原審訴字第1156號卷第71頁，本院卷
    第124頁），審酌上開證據資料作成時之情況，尚無違法不
    當及證明力明顯過低之瑕疵，認為以之作為證據應屬適當，
    依刑事訴訟法第159條之5第1項規定，均有證據能力。其餘
    認定本案犯罪事實之非供述證據，查無違反法定程序取得之
    情，依刑事訴訟法第158條之4規定反面解釋，亦具證據能力
    。
貳、認定犯罪事實所憑證據及理由：
一、訊據被告固坦承於上揭時地有如上指（證）述內容，惟矢口
    否認有何誣告、偽證之犯行，辯稱：伊所說的內容都是事實
    ，伊帶去的是鐵棍，如果監視器拍到伊機車踏板上之突出物
    係農用砍刀，應該會反光，且若伊拿的是農用砍刀，乙○○怎
    麼可能只有0.05公分的傷口云云。
二、經查：
  ㈠被告於偵訊、原審準備程序及審理時均坦承其確有於前揭時
    地，分別向警察及具結後向檢察官為犯罪事實欄所載之指（
    證）述（見他字卷第67頁，原審訴字第1156號卷第63、99頁
    ），並有被告上開指（證）述筆錄及結文附卷可稽（見偵56
    28號卷第26至28頁反面，偵3768號卷第77至83、86頁）。足
    認被告此部分之任意性自白，核與事實相符，首堪認定。
  ㈡被告與乙○○、洪○○、洪○○間互訴傷害等案件（下稱前案），
    乙○○所涉傷害、殺人未遂部分，經檢察官以106年度偵字第3
    768、5628號為不起訴處分，再議後經臺灣高等法院臺中分
    院檢察署以106年度上聲議字第2007號處分書駁回再議確定
    ；本案被告、洪○○、洪○○則經檢察官提起公訴，原審法院以
    106年度易字第1068號判決本案被告犯傷害罪（累犯）處拘
    役20日（恐嚇乙○○及傷害洪○○部分諭知無罪），洪○○及洪○○
    共同犯傷害罪，各處有期徒刑5月，檢察官、洪○○及洪○○皆
    提出上訴，復經本院以107年度上易字第395號判決上訴駁回
    確定在案，此有各該處分書、判決書為憑（見他字卷第9至2
    6頁）。該刑事案件即前案偵審程序為本案誣告之前因，合
    先敘明。
三、被告於本案之辯解，仍一再聲稱其於前案所述屬實，惟查：
  ㈠被告持農用砍刀至案發現場，向乙○○討債遭乙○○否認，被告
    遂持農用砍刀攻擊乙○○，乙○○因而受傷等情，有下列事證可
    佐：
　⒈乙○○於警詢、偵訊中及原審前案審理時證稱：「我沒有傷害
    被告丙○○，是他（即丙○○）拿刀…我被砍到食指（偵5628號
    卷第10頁反面）…106年4月4日當天晚上，洪○○開車載我跟洪
    ○○回家，到我家我就下車開門，當時洪○○及洪○○都在車上，
    …後來他（即丙○○）就拿一支黑黑的東西跟過來我這邊，表
    示他要替他朋友的母親討錢，並且拿出一張便條給我看，當
    時天色黑暗，我沒有看到，我跟他說我沒有欠他人錢，丙○○
    就拿出他的刀往我劈過來，因為丙○○這個人地方的風評的關
    係，所以我原先就對他有提防，因此我只有手的食指被砍傷
    ，以及手（應係胸部之誤）也有被他的刀打到的挫傷，接著
    我就對我兒子大叫『洪○○，他有刀喔』，並馬上跑走，我也邊
    跑邊打電話報警，…我就報警，接著躲到後面的菜園（見偵5
    628號卷第146頁）。…當我下車開鐵門時，我把鐵門打開，
    我就聽到機車的聲音，丙○○尾隨於後，到我家門口，因為丙
    ○○已經放風聲了，所以丙○○是跟我講說要向我要債，我跟丙
    ○○說我沒有欠誰的債，…丙○○就拿著刀子揮舞過來，…丙○○砍
    傷我手指頭的時候，我就告訴洪○○及洪○○說丙○○有帶刀，我
    轉頭就跑了…跑到一戶人家的菜園裡面，…我於23時19分31秒
    時向路上派出所報案，報案內容說:『檸檬（即丙○○）』拿刀
    子要來殺我。…我當時有問丙○○找我做什麼？丙○○說：『找你
    要債，你欠債不還』。我說：『我沒有欠人家債』。丙○○就持
    刀揮舞向我正前方砍過來（見原審前案卷第58至59頁）。…
    我看到丙○○拿刀砍過來，我就轉頭往門外跑，然後告訴我兒
    子洪○○說丙○○帶刀，…我往外跑了約20幾公尺就躲起來報案
    （見原審前案卷第65頁反面至66頁），…我手上的傷是在我
    家門口，丙○○向我正面砍過來的時候受的（見原審前案卷第
    66頁反面），…我轉身跑到路口才發現我的手在流血，我不
    知道我的手怎麼被砍到的，我躲在鄰居的菜園約3分鐘許，…
    我不敢出聲（見原審前案卷第67頁反面）」等語在卷（見原
    審訴字第1285號卷第53至54頁）。依照乙○○證述106年4月4
    日事發經過，係被告當面向乙○○討債，遭乙○○否認欠債，被
    告持農用砍刀朝乙○○攻擊。
  ⒉在案發現場扣案黑色球棒打擊處表面，有血跡反應，驗得混
    合型之DNA-STR型別，除主要型別與被告相同外，另驗得混
    合之第二人DNA則不排除來自乙○○；扣案銀色球棒握把表面
    血跡反應，所驗得混合型DNA-STR型別亦不排除混有乙○○之D
    NA，有內政部警政署刑事警察局106年6月12日刑生字第1060
    031800號鑑定書（見偵5628號卷第185至186、207至209頁）
    ；併參乙○○於106年4月4日23時54分許送醫急診，所受傷勢
    包含「右手食指撕裂傷」（0.5公分），有彰化基督教醫療
    財團法人二林基督教醫院診斷書（見偵3768號卷第25頁）。
    足認案發當時除被告流血外，乙○○亦有流血。是乙○○因前案
    事件受傷乙情，堪予認定。
  ⒊被告雖否認攜帶農用砍刀並持以傷害乙○○等節，然查：
　⑴農用砍刀係被告帶去現場乙情，業經乙○○證述在卷，已如 前
    述，核與洪○○、洪○○於警詢供證「扣案農用砍刀是被告丙○○
    帶來的」等語（見偵5628號卷第17頁反面、22頁反面）一致
    。
  ⑵參照監視器錄影擷圖（見偵5628號卷第70頁，原審訴字第128
    5號卷第199至201頁）及原審勘驗上林路之監視器錄影畫面
    （見原審訴字第1285號第178至179頁）可知：車牌號碼0000
    -00號自小客車（即乙○○乘坐之車輛）經過後，被告騎乘車
    牌號碼000-000號重型機車，隨即於106年4月4日23時16分許
    通過，其機車腳踏板上放置長條狀之突出物，足昭乙○○及洪
    ○○、洪○○所言有據。
　⑶洪○○在原審前案審理時證稱：伊跟洪○○分持棒球棒上前 去敲
    被告手中的農用砍刀等語（見原審訴字第1285號卷第60頁）
    ，佐以同路段監視器錄影也可見當日23時20分許，被告持農
    用砍刀節節後退，洪○○、洪○○分持球棒追擊等情，經原審勘
    驗甚明（見原審訴字第1285號卷第179至180頁）；衡以現場
    扣得農用砍刀及銀色球棒上，可看到多處遭銳利金屬物品碰
    撞之痕跡，而農用砍刀除可見握把處有裂開及敲擊凹陷外，
    刀刃部分亦見碰撞鈍掉之情，有原審前案之勘驗筆錄足稽（
    見原審訴字第1285號卷第61頁），顯見這些器具有拿來施力
    揮擊，足見農用砍刀一直都拿在被告手上。均更加證明被告
    持扣案農用砍刀至案發現場等情屬實。
  ⑷反觀被告於前案偵訊時稱「機車腳踏板上物是腳」云云（見
    偵5628號卷第146頁），於前案偵查再經訊問及本案審理時
    則改稱機車腳踏板上的物品是鐵棍，若監視器畫面所攝及被
    告機車腳踏板上的突出物品是農用砍刀，則應有反光云云（
    見偵3768號卷第96頁反面，原審訴字第1156號卷第66、99頁
    ），被告所辯前後不一，已有可疑。又受限於器材攝錄性能
    、現場光線環境、或刀具有無保養不明等因素，影像品質無
    法清晰辨識砍刀金屬反光或刀刃，自屬當然。且觀監視器畫
    面截圖影像，被告機車腳踏板上的突出物品呈現不規則之較
    扁平狀，而非如棍棒外觀之規則圓弧狀。況且前案傷害行兇
    工具：球棒2支、農用砍刀1支，皆據查扣在案，未見被告所
    稱「一開始帶去現場的鐵棍」。而被告出手攻擊、節節敗退
    ，一直到警方到場為止，事件緊接發生，被告和洪家三人走
    向涼亭等待警方到場的這段期間，傷害工具已在洪家三人控
    制之下，經原審勘驗明確（見原審訴字第1285號卷第181頁
    ），警察早就趕赴現場控制，錄影中也未見鐵棍，被告更無
    可能在洪家三人及警察面前趁隙丟棄，被告上開所辯是腳、
    是鐵棍之詞，顯與前述客觀事證不符，委無可採。
  ⒋又查，扣案農用砍刀經刑事警察局鑑驗結果，雖只驗得被告
    之DNA-STR型別，並未驗得乙○○之DNA-STR型別，有內政部警
    政署刑事警察局106年6月12日刑生字第1060031800號鑑定書
    （見偵5628號卷第185至186、207至209頁）、106年7月10日
    刑生字第1060053886號鑑定書（見偵5628號卷第230至231頁
    ）。惟乙○○右手食指僅受0.5公分撕裂傷，尚非嚴重，或許
    因採樣不足，致未能驗得乙○○之DNA-STR型別，即屬可能。
    復參酌被告嗣後手持農用砍刀，遭洪○○、洪○○分持球棒毆擊
    倒地後繼續攻擊等情（詳後勘驗內容），被告遭球棒毆擊倒
    地後仍持續受攻擊，不免身體受傷濺血沾到手持之農用砍刀
    ，核與警方採證照片顯示扣案農用砍刀，採得被告血跡之刀
    刃部位，血跡成滴濺狀之情（見偵5628號卷第194至195頁）
    ，大致相符，故尚難依該鑑驗結果，據以推論乙○○持扣案農
    用砍刀攻擊被告，更不足以認定被告反稱其遭乙○○持農用砍
    刀攻擊乙節為真。
  ⒌綜上，被告騎乘機車攜帶農用砍刀至乙○○住處前，向洪偉
　  翔討債遭乙○○否認，被告遂持農用砍刀攻擊乙○○，洪偉
　  翔因而受傷等情，可認屬實。
  ㈡乙○○脫身呼救，洪○○、洪○○聽聞後隨即取出球棒，洪
    睿鴻、洪○○各持球棒攻擊，被告持農用砍刀，三人雙方在
　　馬路對峙，被告不敵，節節後退，農用砍刀掉落，被告倒地
    ，乙○○報警處理並出面阻止洪○○、洪○○繼續攻擊被
    告等情，有下列事證可佐：
　⒈乙○○轉身脫逃呼救，洪○○、乙○○聽聞後隨即取出球棒，乙○○
    報警、躲藏等情，據乙○○證述如前。
　⒉乙○○前揭證述情節，與：洪○○於前案原審審理時供稱 「我聽
    到我父親乙○○說有人拿刀後，我就停車下車至車庫拿2支球
    棒，1支遞給洪○○，此時，洪○○在跟丙○○講話，而我沒有看
    到乙○○在那裡」等語；洪○○於前案原審審理時供稱「我聽到
    我叔叔乙○○喊他（即丙○○）有刀時，我開車門下車，看到丙
    ○○在那邊，而我叔叔已經跑出去了，我就走到丙○○旁邊，說
    『你幹嘛三更半夜拿刀來，你要做什麼』」等語（見原審前案
    卷第159頁反面至160、169頁反面，原審訴字第1285號卷第6
    0頁），所述情節互核相符。
　⒊依原審勘驗上林路段監視器畫面顯示：被告持農用砍刀，洪
　  振雄、洪○○各持球棒，被告節節後退，洪○○、洪○○步
　  步逼近，持球棒揮擊被告，被告則持刀抵抗，乙○○嗣出現
　  在畫面，未拿兇器，雙手插在胸前走過來，被告持續遭洪振
　  雄、洪○○以球棒攻擊，農用砍刀掉落，被告倒地，乙○○
　  拾起農用砍刀，而被告倒地後，洪○○、洪○○仍持續朝被
　  告倒地方向攻擊（此時被告倒地處被電線桿遮住，未看到球
　  棒是否打到被告），乙○○上前制止洪○○、洪○○，洪偉
　  翔並從洪○○手上接過東西，左手持講電話，右手拿球棒，
　  此有原審勘驗筆錄足稽（見原審訴字第1285號卷第179至182
　  頁）。足認上揭乙○○、證人洪○○、洪○○之證述屬實。
　  綜上可知，乙○○並未持農用砍刀加入洪○○、洪○○傷害
　  被告的行列，而係被告與乙○○在乙○○住處前發生衝突
　  後，乙○○趁機脫身、出聲示警，洪○○、洪○○聞聲後各
　  持球棒，追擊被告，被告一直退到上林路外並倒地，此段期
　  間出手攻擊被告者，就只有洪○○、洪○○兩人，至為明確
  　，而乙○○手上未持兇器，一面打電話報警，一面阻止洪振
　  雄、洪○○繼續攻擊已倒在地上的被告。此由上開勘驗筆錄
　  中，於被告倒地被電線桿遮住時，乙○○從兒子手上接過東
　  西，已經一手持行動電話報警，而顯非持球棒打被告，更非
　  持農用砍刀砍被告甚明。縱然現場已是深夜，光線不佳，下
　  手傷害被告之洪○○、洪○○分別是乙○○之子、姪，關係
　  密切，乙○○又有趨前之舉止，或使被告主觀誤認乙○○為
　  傷害共犯，但被告前揭所指（證）述「其在乙○○住處門口
　  遭乙○○乙○○拿刀砍傷」等語，仍屬虛構。
　⒋被告在前案衝突中，自始至終神智都相當清醒，即使衝突結
    束，還可以自己走到涼亭等待警察到場，經原審勘驗監視器
    錄影甚明（見原審訴字第1285號卷第181頁），理應不致誤
    認在乙○○住處前時，「農用砍刀是誰的、或是誰帶到現場的
    」、「誰持農用砍刀攻擊誰」等事實歷程，更不致與後續在
    上林路外的衝突混淆。然而被告卻一再指訴、證稱「乙○○乙
    ○○持其所有之農用砍刀，在其住處前殺傷伊」云云，顯然意
    在誣指乙○○持刀攻擊。
    承前析論，可知前案衝突過程，乃係被告騎乘機車攜帶農用
　　砍刀，前去乙○○住處討債未果，被告在乙○○住處前持農
　　用砍刀攻擊乙○○，乙○○在住處前擺脫被告持刀攻擊後，
　　洪○○、洪○○聞聲持球棒反擊，被告持刀，和洪○○、洪
　　睿鴻各持球棒，被告節節退至上林路外，洪○○、洪○○步
　　步逼近、攻擊被告，乙○○則並未持任何兇器攻擊被告，而
　　是一面趁隙打電話報警，一面阻止洪○○、洪○○持球棒繼
　　續攻擊已倒地之被告。被告所指訴、證述乙○○拿農用砍刀
　　砍殺或傷害被告一情，顯屬誣指。而上開供述情節，顯然與
　　乙○○在前案中是否存在共同傷害（或殺人未遂）之構成要
　　件事實，攸關緊要；被告明知實情卻虛構如此不實情詞，其
　　意圖使乙○○受刑事處罰而有不實誣指及證述，犯意甚為明
　　確。
四、另被告於本院準備程序曾爭執稱：本案是重複起訴，之前已
　　經判無罪（指本院109年度上訴字第1587號無罪判決）等語
　　（見本院卷第124頁）。但查，本院109年度上訴字第1587號
    刑事判決，已於理由欄說明：「六、再按檢察官就犯罪事實
    一部起訴者，其效力及於全部；法院不得就未經起訴之犯罪
    審判，刑事訴訟法第267條、第268條定有明文。而所謂就犯
    罪事實一部起訴者，其效力及於全部，係指已起訴之部分及
    未起訴部分均應構成犯罪，並具有實質上或裁判上一罪關係
    者而言；若起訴之事實不構成犯罪，縱未起訴之部分應構成
    犯罪，根本上既不生實質上或裁判上一罪關係，即無一部效
    力及於全部之可言。又犯罪已否起訴，應以起訴書所載之事
    實為準（最高法院92年度台上字第1134號判決意旨參照）。
    查本案檢察官起訴之事實僅限被告於106年4月5日凌晨4時27
    分許，委託證人謝張玉英前往彰化縣警察局芳苑分局路上派
    出所誣告之事實，被告於106年4月6日、106年6月14日誣告
    、偽證等犯行，起訴書並未敘及，雖此部分如構成犯罪，因
    與已起訴部分有接續犯之實質上一罪關係、想像競合犯之裁
    判上一罪關係，然本件就原起訴意旨誣告部分既為被告無罪
    之諭知，已如前述，自亦無與其他部分生任何一部起訴效力
    及於全部之關係，揆諸前述說明，被告於106年4月6日、106
    年6月14日誣告、偽證等部分即非本案所得審酌，自應由檢
    察官另為妥適之處理」等旨，有該案卷所附刑事判決可憑。
    本案並無重複起訴之情形，被告上開爭執，容屬誤會。
五、綜上所述，被告辯稱其於前案聲稱「農用砍刀是乙○○的，
　　乙○○持以殺傷伊」都是事實云云，無異延續前案的不實陳
　　述，其誣告及偽證之犯行，事證明確，可以認定，自應依法
　　論罪科刑。
參、論罪科刑：
一、核被告所為，係犯刑法第168條偽證罪、同法第169條第1項
    誣告罪。
二、被告於前案偵查時，雖多次指訴或證稱上述不實情詞，然均
　　是為達使乙○○受刑事處罰之目的，針對同一案件密接為之
　　，係侵害相同國家法益，各為接續犯，應論以一罪。
三、刑法上一行為而觸犯數罪名之想像競合犯，其存在之目的，
　　在於避免對於同一不法要素予以過度評價，則自然意義之數
　　行為，得否評價為法律概念之一行為，應就客觀構成要件行
　　為之重合情形、主觀意思活動之內容、所侵害之法益與行為
　　間之關連性等要素，視個案情節依社會通念加以判斷。如具
　　有行為局部之同一性，或其行為著手實行階段可認為同一者
　　，得認與一行為觸犯數罪名之要件相侔，而依想像競合犯論
　　擬。故行為人意圖他人受刑事處分，向該管公務員誣告，並
　　於檢察官偵查或法院審理該誣告案件時，同時以證人身分，
　　就與案情有重要關係之事項，供前或供後具結，而為相同之
　　虛偽陳述，因該偽證與誣告行為均係侵害國家司法權正確行
　　使之法益，並俱以虛偽陳述為犯罪之主要內容，僅因陳述時
　　之身分不同而異其處罰。且告訴人之指訴乃當事人以外之第
　　三人，如就與待證事實有重要關係之親身知覺、體驗事實陳
　　述時，即居於證人之地位，應依刑事訴訟法第186條第1項規
　　定具結，其供述證據始具證據能力。足認誣告行為人所為偽
　　證行為係為實現或維持其誣告犯行所必要，二罪間具有重要
　　之關連性，從行為人主觀之意思及所為之客觀事實觀察，依
　　社會通念，其偽證與誣告間自具有行為局部之同一性，法律
　　評價應認屬一行為同時觸犯數罪名較為適當，而偽證既係在
　　於實現或維持誣告犯罪所必要，自應依想像競合犯規定，從
　  情節較重之誣告罪處斷（最高法院101年度台上字第2449號
    判決參照）。查本案被告為圖使乙○○受刑事處罰，而接續多
    次為不實指訴及證述，有如前述，其於偵查中具結證述其所
    誣告之不實內容，乃為實現或維持誣告犯行所必要，具有行
    為局部之同一性，兩罪有重要關聯性，其所犯偽證罪及誣告
    罪，應依想像競合犯規定，從情節較重之誣告罪處斷。
四、被告前因恐嚇取財、竊盜等案件，經原審以101年度易字第5
    69、857號判處有期徒刑5月、4月，應執行有期徒刑8月確定
    ，於103年2月11日入監執行，嗣於103年6月19日易科罰金執
    行完畢出監等情，有臺灣高等法院被告前案紀錄表在卷可憑
    ，其受有期徒刑之執行完畢後，5年內故意再犯本案有期徒
    刑以上之罪，成立累犯。原審依照司法院釋字第775號解釋
    意旨，衡酌被告持刀討債已屬不該，繼而誣指遭乙○○持刀殺
    傷，一再指訴、結證不實陳詞，其犯罪情節非輕，自無處以
    法定最輕本刑仍顯過苛之情形，應依刑法第47條第1項之規
    定加重其刑。經核尚無不合。
五、原審法院因認被告之罪證明確，適用刑事訴訟法第299條第1
    項前段，刑法第168條、第169條第1項、第55條、第47條第1
    項等規定，並以行為人之責任為基礎，審酌被告係智識程度
    健全之成年人，明瞭具結意義與證述不實、誣告他人的後果
    ，卻不僅向警察誣告，並無視證人到庭作證應據實陳述之義
    務，於檢察官偵查時，就與案情有重要關係之事項為虛偽證
    述，致生無謂之司法調查程序，耗費訴訟資源，希冀影響司
    法審理結果之正確性，所為應予非難；被告不僅矢口否認犯
    行，且未獲乙○○原諒，原審判決更指出被告於原審審理期間
    ，再至乙○○住處附近外張貼要求乙○○還錢之文宣，甚而於原
    審審理期日，在報到室喧鬧、追打洪○○（見原審訴字第1156
    號卷第101至102頁），被告目無法紀，並無悔意，犯後態度
    惡劣；另考量被告於原審審理時自陳其國中肄業在工程行當
    司機，一天薪水新臺幣（下同）1,500元，一個月薪水約4萬
    3,000元、未婚、無子女，大哥過世後留下3個未成年小孩由
    其照顧，另需照顧中風之母，月開銷約3萬元，住自家，在
    外無負債或貸款（見原審訴字第1156號卷第100頁）等一切
    情狀，量處有期徒刑10月，以示懲儆。核其認事用法均無違
    誤，量刑亦屬妥適，應予維持。被告上訴猶執陳詞否認犯行
    ，其上訴並無理由，應予以駁回。
據上論斷，應依刑事訴訟法第368條，判決如主文。　
本案經檢察官邱呂凱偵查起訴，檢察官甲○○到庭執行職務。
中　　華　　民　　國　110　　年　　9　　月　　　9   　日
           刑事第六庭    審判長法　官  唐  光  義
　　　　　　　　　　　　　　   法　官  劉  柏  駿
　　 　　　　　　　　　　      法　官  許  冰  芬                          
以上正本證明與原本無異。     
如不服本判決應於收受送達後20日內向本院提出上訴書狀，其未
敘述上訴理由者，並得於提起上訴後20日內向本院補提理由書（
均須按他造當事人之人數附繕本）「切勿逕送上級法院」。因疫
情而遲誤不變期間，得向法院聲請回復原狀。

                               書記官  陳  怡  芳

中　　華　　民　　國　　110 　年　　9 　　月　　9 　　日